臺灣臺南地方法院刑事判決　　　　　　　94年度訴字第1354號
公　訴　人　臺灣臺南地方法院檢察署檢察官
被　　　告　甲○○
上列被告因違反毒品危害防制條例案件，經檢察官提起公訴（九
十四年度毒偵字第二二三三號），被告於本院準備程序進行中，
先就被訴事實為有罪之陳述，經本院合議庭裁定由受命法官獨任
進行簡式審判程序，判決如下：
    主  文
甲○○連續施用第一級毒品，累犯，處有期徒刑捌月。扣案之海
洛因壹包（淨重零點伍玖公克）沒收銷燬之、海洛因包裝袋壹個
（重零點參貳公克）沒收。
    事  實
一、甲○○前於民國八十六年間，因違反肅清煙毒條例案件，經
    臺灣高等法院臺南分院於八十七年三月二十五日以八十七年
    上訴字第三一六號判決，判處有期徒刑四年，褫奪公權三年
    確定，自八十八年二月二十三日起算刑期，應於九十二年二
    月十九日刑期期滿，於九十年四月二十六日假釋出監付保護
    管束，又於假釋期間違反毒品危害防制條例案件，經臺灣高
    等法院臺南分院於九十二年二月二十四日以九十二年度上訴
    字第四四號判決，判處有期徒刑七月確定，經入監服刑並接
    續執行經撤銷假釋之殘刑，甫於九十四年七月二十七日縮刑
    期滿執行完畢。另甲○○於九十一年間，因違反毒品危害防
    制條例案件，經本院以九十一年度毒聲字第一七八九裁定令
    入戒治處所施以強制戒治，並於九十二年十一月十七日強制
    戒治執行完畢。詎甲○○猶未戒除施用毒品之習性，於上述
    強制戒治執行完畢釋放後五年內，明知海洛因係毒品危害防
    制條例所明定之第一級毒品，不得持有及施用，竟基於施用
    第一級毒品海洛因之概括犯意，自九十四年八月二十日十六
    時許起至同年月二十五日二十二時許，連續在臺南縣安定鄉
    安定村一一五住處，以海洛因摻水稀釋再以針筒注射之方式
    ，連續施用第一級毒品海洛因多次。嗣經警於九十四年八月
    二十六日十三時四十九分許，在臺南市○○路五八五號前查
    獲並扣得第一級毒品海洛因一包（淨重零點五九公克、空包
    裝重零點三二公克），且經警採集其尿液檢體送驗結果，呈
    現嗎啡陽性反應，而查悉上情。
二、案經臺南市警察局第六分局報請臺灣臺南地方法院檢察署檢
    察官偵查起訴。
    理  由
一、本案被告甲○○所犯毒品危害防制條例第十條第一項施用第
    一級毒品罪，並非死刑、無期徒刑或最輕本刑有期徒刑三年
    以上之罪，亦非高等法院管轄第一審案件，且於準備程序進
    行中，被告先就被訴事實為有罪之陳述（見本院卷第二二頁
    ），經告知被告簡式審判程序之旨，並聽取檢察官、被告之
    意見後，本院合議庭裁定由受命法官進行簡式審判程序，是
    本案之證據調查，依刑事訴訟法第二百七十三條之二規定，
    不受同法第一百五十九條第一項、第一百六十一條之二、第
    一百六十一條之三、第一百六十三條之一及第一百六十四條
    至第一百七十條規定之限制，合先敘明。
二、上揭犯罪事實，迭據被告於警詢、偵查及本院審理時坦承不
    諱，且其為警查獲後而於九十四年八月二十六日十五時五十
    五分許所採集之尿液檢體（見警卷第六頁），經送長榮大學
    毒物研究中心篩檢（酵素免疫分析法ＥＩＡ）及確認（氣象
    層析質普儀ＧＣ／ＭＳ）結果，呈現嗎啡陽性反應（按海洛
    因係由嗎啡經化學合成而製得，經注射進入人體後，因代謝
    分解成嗎啡，因此施打海洛因後，由尿液中檢驗結果仍為嗎
    啡反應），有該中心於九十四年九月九日出具之確認報告一
    紙在卷可稽（見偵查卷三七頁）。
三、按海洛因經注射入人體後，約百分之八十於二十四小時內自
    尿中排出，一般而言，尿液中能否驗出嗎啡陽性反應與其投
    與量、投與途徑、採尿時間、個人體質及檢驗方法之靈敏度
    有關，國外曾有文獻報導注射六毫克之海洛因鹽酸鹽，其代
    謝物嗎啡之平均可檢出時限約為二十六小時，此業經行政院
    衛生署藥物食品檢驗局於八十一年九月八日、二月八日以（
    八一）藥檢壹字第八一一四八八五號函述明此旨綦詳。揆諸
    上開說明，則本於上開被告為警查獲後所採集尿液檢體送驗
    結果，呈現嗎啡陽性反應之確認報告，可徵被告於上開採集
    尿液檢體往前回溯之二十六小時內某時點，確有施用第一級
    毒品海洛因之犯行，應堪認定。又被告為警查獲當場扣得之
    白色粉末一包，經送法務部調查局鑑驗結果，認係第一級毒
    品海洛因（淨重零點五九公克，空包裝重零點三二公克），
    有扣押物品清單、毒品初步檢驗報告單、獲案毒品表及法務
    部調查局九十四年十一月二十九日調科壹字第200005901 號
    鑑定通知書一紙在卷可參（見偵查卷第七頁、本院卷第三十
    頁）。綜上，被告上開自白，核與事實相符，應值採信。
四、再被告前因違反毒品危害防制條例案件，經本院以九十一年
    度毒聲字第一七八九裁定令入戒治處所施以強制戒治，並於
    九十二年十一月十七日強制戒治執行完畢，此有刑案資料查
    註紀錄表、刑案人犯在監所最新資料報表及臺灣高等法院被
    告前案紀錄表各一件在卷可參，則被告於前開強制戒治執行
    完畢後，五年內再犯本案毒品危害防制條例第十條之罪，事
    證明確，被告犯行洵堪認定，自應依法論科。
五、查海洛因依其成癮性、濫用性及對社會危害性之程度，已為
    毒品危害防制條例第二條第二項第一款列為第一級毒品。核
    被告所為，係犯毒品危害防制條例第十條第一項施用第一級
    毒品罪。又被告施用時非法持有第一級毒品海洛因之低度行
    為，已為其施用之高度行為所吸收，不另論罪。被告先後多
    次施用第一級毒品海洛因之犯行，時間緊接，方法相同，觸
    犯犯罪構成要件相同之罪名，顯係基於概括犯意反覆實施，
    為連續犯，應依刑法第五十六條連續犯之規定論以一罪，並
    依法加重其刑。又被告有如事實欄所述之前案科刑及執行紀
    錄，有卷附臺灣高等法院被告前案紀錄表可稽，其受有期徒
    刑之執行完畢，五年以內再犯有期徒刑以上之罪，為累犯，
    應依刑法累犯之規定，加重其刑，並依刑法第七十條之規定
    遞加重其刑。爰審酌被告前因施用毒品經送強制戒治治療程
    序後，猶不思戒絕革除惡習，仍為本案犯行，顯然其意志力
    甚為薄弱，迄未仍戒除毒癮，惟兼衡被告施用毒品犯行，在
    性質上乃屬對自我身心健康之自戕行為，尚未嚴重破壞社會
    秩序、侵害他人權益，及犯後坦承犯行，態度尚屬良好等一
    切情狀，量處如主文所示之刑。至扣案之第一級毒品海洛因
    一包（淨重零點五九公克）為毒品危害防制條例第二條第二
    項第一款之第一級毒品，係屬查獲之毒品，不問屬於犯人與
    否，均應依毒品危害防制條例第十八條第一項前段規定宣告
    沒收銷燬之，又包裝前開第一級毒品海洛因所使用之空包裝
    袋一個（重零點三二公克），係用於包裹毒品，防止毒品漏
    逸、潮濕，以便於攜帶、存放，為供被告施用毒品所用之物
    ，其非毒品危害防制條例第二條所稱之第一級毒品，雖因係
    包裝上開第一級毒品而與之密切接觸，然既經鑑定機關就之
    與毒品分別鑑析其重量，此有前開法務部調查局鑑定通知書
    可憑，已可證明上開空包裝袋一個與毒品並無不可析離之關
    係，不能視為毒品之一部分，應依刑法第三十八條第一項第
    二款規定宣告沒收之。
據上論斷，應依刑事訴訟法第二百七十三條之一第一項、二百九
十九條第一項前段，毒品危害防制條例第十條第一項、第十八條
第一項前段，刑法第十一條前段、第五十六條、第四十七條、第
三十八條第一項第二款，判決如主文。
本案經檢察官乙○○到庭執行職務。
中　　華　　民　　國　　94　　年　　12　　月　　29　　日
　　　　　　　　　刑事第五庭    法　官  張銘晃
以上正本證明與原本無異。
如不服本判決應於送達後10日內向本院提出上訴狀。
                                書記官  林憶梅
中　　華　　民　　國　　94　　年　　12　　月　　29　　日
附錄本案論罪科刑法條全文
毒品危害防制條例第10條：
施用第一級毒品者，處 6 月以上 5 年以下有期徒刑。
施用第二級毒品者，處 3 年以下有期徒刑。
